【裁判字號】    89,交訴,32
【裁判日期】    890629
【裁判案由】    過失致死
【裁判全文】
臺灣板橋地方法院刑事判決                          八十九年度交訴字第三二號
    公  訴  人  臺灣板橋地方法院檢察署檢察官
    被      告  乙○○
右列被告因過失傷害等案件，經檢察官提起公訴（八十九年度偵字第五五四號），本
院判決如左：
    主    文
乙○○因過失傷害人，處有期徒刑肆月；又駕駛動力交通工具肇事，致人死傷而逃逸
，處有期徒刑拾月；應執行有期徒刑壹年。
    事    實
一、乙○○於民國八十八年六月二十日十九時許，騎乘車牌號碼ＡＰＱ─六二九號重
    型機車，沿台北縣新莊市○○路往新莊市○○路方向行駛，途經台北縣新莊市○
    ○路一二七號前，原應注意機車行駛時，駕駛人應注意車前狀況及兩車併行之間
    隔，並隨時採取必要之安全措施，而依當時情形，又無不能注意之情形，竟疏於
    注意及此，未注意車前狀況及兩車併行之間隔，貿然前進，適有甲○○○騎乘腳
    踏車沿同方向行駛，行經該地時，為車牌號碼ＡＰＱ─六二九號重型機車所撞及
    ，甲○○○因而倒地，致其受有頭部撞傷、左肩胛撞傷、頸椎挫傷等之傷害，乙
    ○○為駕駛動力交通工具之人，竟於肇事致甲○○○受傷後而逃逸。
二、案經被害人甲○○○訴請臺灣板橋地方法院檢察署檢察官偵查起訴。
    理  由
一、訊據被告乙○○矢口否認有上揭犯行，於偵查中辯稱：當時下雨，伊車速約三、
    四十公里，因閃車滑倒才撞到甲○○○，伊看到她馬上爬起來到附近別人家借筆
    和紙記伊之車號，伊認為她沒事才先走，因伊家裡有二個小孩需照顧云云；於本
    院審理時則辯稱起訴事實不正確云云。惟查，右揭事實迭據告訴人甲○○○於偵
    審中指訴綦詳，復有告訴人甲○○○之診斷證明書四紙、告訴人所騎腳踏車受損
    相片三張及調解不成立證明書一紙等件附卷足資佐證。是被告所辯無非事後卸責
    之詞，委無可採。
二、按汽車（含機車）行駛時，駕駛人應注意車前狀況及兩車併行之間隔，並隨時採
    取必要之安全措施，道路交通安全規則第九十四條第三項定有明文。被告駕車自
    應注意上述道路交通安全規定，而依當時路況又無不能注意之情形，竟疏未注意
    為之，以致肇事，致人受傷。且被告之過失駕駛行為，核與被害人之受傷間，具
    有相當因果關係。是本件事證明確，被告過失傷害、肇事逃逸犯行，均堪認定。
三、核被告過失傷害人之行為，係犯刑法第二百八十四條第一項前段之過失傷害罪；
    其駕駛動力交通工具肇事，致人受傷而逃逸，則係另犯同法第一百八十五條之四
    之公共危險罪。所犯上開二罪，犯意各別，罪名互異，應予分論併罰。公訴人認
    上開二罪間有方法結果之牽連關係，應從一重處斷，容屬誤會，附此敘明。爰審
    酌被告犯罪之手段、過失程度、被害人之傷勢、所生危害及未賠償告訴人所受之
    損害並矢口否認犯罪之犯後態度等一切情狀，就其所犯二罪分別量處如主文所示
    之刑，並定其應執行刑，以示懲儆。
據上論斷，應依刑事訴訟法第二百九十九條第一項前段，刑法第一百八十五條之四、
第二百八十四條第一項前段、第五十一條第五款，罰金罰鍰提高標準條例第一條前段
，判決如主文。
本案經檢察官林建中到庭執行職務。
中    華    民    國      八十九    年      六      月    二十九      日
                                      臺灣板橋地方法院交通法庭
                                          法  官  呂  安  樂
右正本證明與原本無異。
如不服本判決，應於判決送達後十日內向本院提出上訴狀。︵須附繕本︶
                                          書記官  陳  玉  嬋
中    華    民    國      八十九    年      六      月    二十九  日
附錄本案所犯法條全文
中華民國刑法第二百八十四條
(過失傷害罪)
因過失傷害人者，處六月以下有期徒刑、拘役或五百元以下罰金，致重傷者，處一年
以下有期徒刑、拘役或五百元以下罰金。
從事業務之人，因業務上之過失傷害人者，處一年以下有期徒刑、拘役或一千元以下
罰金，致重傷者，處三年以下有期徒刑、拘役或二千元以下罰金。
中華民國刑法第一百八十五條之四
駕駛動力交通工具肇事，致人死傷而逃逸者，處六月以上五年以下有期徒刑。


司法院資訊處製作；財團法人民間司法改革基金會備份。
